臺灣臺中地方法院刑事判決　　　　　　　　　　　　　九十三年度易字第八一八號
　　公　訴　人　臺灣臺中地方法院檢察署檢察官
　　被　　　告　乙○○
右列被告因傷害案件，經檢察官提起公訴（九十二年度偵字第一七五三三號），本院
判決如左：
    主  文
乙○○傷害人之身體，處拘役貳拾日，如易科罰金，以參佰元折算壹日。
    事  實
一、乙○○於民國九十二年二月十八日十六時許，在台中市○○區○○路一段之弘琪
    汽車修配廠，因先前與甲○○打麻將之爭執，而與甲○○發生口角。乙○○竟因
    而萌生普通傷害之犯意，徒手與持棍棒之甲○○及甲○○之友人、綽號「玉麟」
    之不詳身分成年男子互毆（甲○○所犯傷害罪部分，業經本院以九十二年度中簡
    上字第二八八號判處拘役三十日，得易科罰金確定），致甲○○則受有左眼鈍傷
    、左腳挫傷等傷害。
二、案經甲○○訴由台中巿警察局第五分局報請臺灣臺中地方法院檢察署檢察官偵查
    起訴。
    理  由
一、被告乙○○經本院訊問後，雖不爭執有於右開時地與告訴人甲○○發生衝突，告
    訴人也受有前述傷害，但矢口否認有傷害告訴人之行為，辯稱：當時告訴人先持
    棍棒攻擊他，然後他要求告訴人一同前往派出所解決，告訴人不從，他便出手欲
    搶下告訴人之棍棒，雙方因而扭打，接著告訴人之友人「玉麟」加入戰局，他便
    遭其等追逐、毆打云云。本院查：
    (一)告訴人於九十二年二月十九日凌晨一時三十分許至中國醫藥大學附設醫院求診
      ，向醫師主訴遭人暴力毆打，經診斷受有前述傷害等情節，有該院以九十二年
      十月二十七日院歷字第九二一０三八八三號函所檢送告訴人之病歷影本共五張
      附卷可稽。
    (二)又告訴人指稱於九十二年二月十八日十六時許在台中市○○區○○路一段之弘
      琪汽車修配廠與被告發生衝突乙節，被告並不否認；證人丙○○復於本院審理
      時到庭結證稱：他當天開車欲至該修配廠保養，到場時目睹告訴人及被告已經
      在打架，看見被告被追了出來等語；故告訴人前開所受之傷害，顯係在與被告
      衝突之過程中所致，應無疑義。
    (三)再者，告訴人於本院審理時自承當時係因先前與被告打麻將之糾紛，遭被告挑
      釁，雙方才會互毆。被告亦供承當時有向告訴人表示：要不要再打麻將之語。
      而證人丙○○到場時，雙方已在衝突中，並未親見雙方發生衝突之原因，已見
      前述。從以上情節加以判斷，雙方厥因先前打麻將之爭執，而有肢體上之摩擦
      ，本件應為互毆無誤。
    (四)綜合前述，被告顯因先前與告訴人打麻將之爭執，而於右開時地與之互毆，致
      告訴人受有前述傷害。故本件事證明確，被告前揭傷害之犯行，已可認定；所
      辯並無傷害告訴人之語，尚難參採。
二、核被告乙○○所為，係犯刑法第二百七十七條第一項之普通傷害罪。爰審酌本件
    為雙方互毆，告訴人所受傷害不大，且被告當時徒手，犯案情節不若告訴人持棍
    棒之劇烈，並再參酌被告之素行、犯罪動機、手段、方法、犯後態度等一切情狀
    後，量處如主文所示之刑，及諭知如易科罰金之折算標準。
據上論斷，應依刑事訴訟法第二百九十九條第一項前段，刑法第二百七十七條第一項
、第四十一條第一項前段，罰金罰鍰提高標準條例第一條前段、第二條，判決如主文
。
中      華      民      國      九十三      年    八    月      二十    日
                                        審判長法  官  吳進發
                                              法  官  唐敏寶
                                              法  官  莊深淵
右正本證明與原本無異。
如不服本判決，應於送達後十日內向本院提出上訴狀（須附繕本），上訴於台灣高等
法院台中分院。
                                              書記官
中      華      民      國      九十三      年    八    月      二十    日
附錄論罪科刑法條
中華民國刑法第二百七十七條 (普通傷害罪）：
傷害人之身體或健康者，處三年以下有期徒刑、拘役或一千元以下罰金。
犯前項之罪因而致人於死者，處無期徒刑或七年以上有期徒刑；致重傷者，處三年以
上十年以下有期徒刑。
